【裁判字號】    98,審易,544
【裁判日期】    980609
【裁判案由】    妨害公務
【裁判全文】
臺灣高雄地方法院刑事判決             98年度審易字第544號
公  訴  人  臺灣高雄地方法院檢察署檢察官
被      告  甲○○
                      寮鄉戶政事務所)
上列被告因妨害公務案件，經檢察官提起公訴（98年度偵字第13
72號），本院判決如下：
    主  文
甲○○犯侮辱公務員罪，處有期徒刑參月，如易科罰金，以新臺
幣壹仟元折算壹日。
    事  實
一、甲○○於民國97年12月14日凌晨0 時許，與友人蔡詠建、黃
    瑞平、陳茂發、黃連鴻一同前往設於高雄市○○區○○路17
    0 號「雪莉大舞廳」飲酒作樂，嗣因高雄市政府警察局警員
    雷銘芳、乙○○、劉子豪執行高雄市政府警察局舉辦擴大臨
    檢之專案勤務，於97年12月14日凌晨0 時50分許，至「雪莉
    大舞廳」進行臨檢，而依法對甲○○進行查證身分之職務時
    ，甲○○竟基於侮辱公務員之犯意，當場在不特定多數人得
    以共見共聞之舞廳內，以「幹你娘」之穢語，對雷銘芳、乙
    ○○、劉子豪侮辱（妨害名譽部分，未據告訴），經警當場
    逮捕，並移送偵辦。
二、案經高雄市政府警察局報告臺灣高雄地方法院檢察署檢察官
    偵查起訴。
    理  由
一、訊據被告固不否認於上揭時、地，接受員警進行查證身分時
    ，予以抱怨，惟矢口否認有何侮辱公務員之犯行，辯稱：當
    時其係稱「看，有夠衰」，其並無侮辱警員之意思，幹你娘
    是其口頭禪云云。惟查，被告於上揭時、地，以「幹你娘」
    之穢語，對於依法執行職務之警員，當場予以侮辱之事實，
    業據證人即當日負責持攝影機蒐證之警員乙○○到庭結證明
    確，並經本院先後2 次勘驗當日蒐證光碟，被告當日起身走
    向廁所時，確曾口出「幹你娘」穢語無誤，足見被告辯稱其
    當時係稱：「看，有夠衰」云云，並非事實。而本院於98年
    4 月16日勘驗當日蒐證光碟時，顯示案發當日警員雷銘芳、
    乙○○、劉子豪對被告與同桌蔡詠建、黃瑞平、陳茂發、黃
    連鴻進行臨檢時，被告曾對警員臨檢表達不滿，並質疑為何
    對其攝影、照相，經其外甥蔡詠健安撫後，被告始安靜就坐
    ，事後，被告起身欲前往廁所時，即口出「幹你娘」穢語，
    由此足見，被告口出穢語之目的，即在於侮辱執勤之員警，
    以宣洩其不滿之情緒，倘若其確真無意侮辱執勤警員，其自
    無須在警員面前出言辱罵，尤以，被告自座位起身時，並無
    警員與被告交談，被告表示「幹你娘」為其口頭禪云云，即
    無所據。此外，復有臨檢記錄表、臨檢專案勤務實施要點、
    勤務計畫編組表、雪莉大舞廳平面圖各1 份附卷可稽，從而
    ，本案事證明確，被告所辯，不足採信，被告上揭犯行，堪
    以認定，應予依法論科。
二、核被告所為，係犯刑法第140 條第1 項之對於公務員依法執
    行職務時當場侮辱罪。本院審酌被告前有因贓物與公共危險
    案件，經法院判處有期徒刑4 月及拘役55日之紀錄，有臺灣
    高等法院被告前案紀錄表1 份在卷可佐，素行非佳，被告在
    「雪莉大舞廳」飲酒作樂，因遭警方臨檢掃興，竟以粗俗之
    言語，辱罵執行職務之警察，漠視公權力，且犯後全然不知
    反省，一再飾詞狡辯等一切情狀，量處如主文所示之刑，併
    諭知易科罰金之折算標準，以資懲儆。
據上論斷，應依刑事訴訟法第299 條第1 項前段，刑法第140 條
第1 項、第41條第1 項，刑法施行法第1 條之1 第1 項，判決如
主文。
本案經檢察官丙○○到庭執行職務。
中    華    民    國    98    年    6     月    9     日
                  刑事第十庭  法  官  高增泓
以上正本證明與原本無異。
如不服本判決，應於判決送達後10日內，向本院提出上訴狀。
中    華    民    國    98    年    6     月    9     日
                              書記官  黃麗玉
附錄本案論罪科刑法條全文：
刑法第140條
於公務員依法執行職務時，當場侮辱，或對於其依法執行之職務
公然侮辱者，處6 月以下有期徒刑、拘役或1 百元以下罰金。
對於公署公然侮辱者亦同。


司法院資訊處製作；財團法人民間司法改革基金會備份。
